【裁判字號】    89,訴,1105
【裁判日期】    890602
【裁判案由】    毒品危害防制條例
【裁判全文】
臺灣臺中地方法院刑事判決                        八十九年度訴字第一一五號
    公  訴  人  臺灣臺中地方法院檢察署檢察官
    被      告  甲○○
右列被告因違反毒品危害防制條例案件，經檢察官提起公訴（八十九年度毒偵字第一
三０一號），本院判決如左：
    主  文
甲○○連續施用第一級毒品，累犯，處有期徒刑壹年，扣案之海洛因拾肆包（鑑驗後
淨重參拾壹點貳參公克，另包裝重參點捌柒公克）沒收銷燬之；又連續施用第二級毒
品，累犯，處有期徒刑陸月，扣案之安非他命拾陸包（含袋重約壹佰零伍公克）沒收
銷燬之。主刑部分應執行有期徒刑壹年貳月。
    事  實
一、甲○○前有賭博、毀損、違反槍砲彈藥刀械管制條例、動產擔保交易法、麻醉藥
    品管理條例前科，其中於民國八十六年間因毀損、違反麻醉藥品管理條例案件，
    分別經本院判處罪刑，並定應執行有期徒刑一年確定，並於八十七年三月三十一
    日執行完畢，復於八十八年間因施用毒品案件，經台灣台中地方法院檢察署檢察
    官聲請本院以八十八年度毒聲字第一六四七號裁定送觀察、勒戒後，認無繼續施
    用毒品之傾向，由台灣台中地方法院檢察署檢察官於八十八年五月三日以八十八
    年度偵字第四四九八號為不起訴處分確定，猶不知悔改，明知海洛因、安非他命
    業經列為毒品危害防制條例第二條第二項第一款、第二款所稱之第一級、第二級
    毒品，竟分別基於施用第一級毒品海洛因、第二級毒品安非他命之概括犯意，自
    八十八年十二月間某日起至八十九年二月十二日止，連續在台中市○區○○○街
    四十六號及台中市其他不特定地點，以將第一級毒品海洛因摻入香煙吸食之方式
    ，及將第二級毒品安非他命置放於玻璃管內以火燻烤，而後再吸食其霧化氣體之
    方式，分別施用第一級毒品海洛因及第二級毒品安非他命多次，其施用頻率不特
    定。嗣於八十九年二月十二日下午五時三十分許，甲○○與廖啟弘、蔡宗祐（其
    二人均由警方檢察官另行偵辦）在台中市○區○○○街四十六號號為警查獲，並
    扣得其與廖啟弘共有之海洛因十四包（鑑驗後淨重三十一‧二三公克，另包裝重
    三‧八七公克）及安非他命十六包（含袋重約一百零五公克）；而甲○○經本院
    以八十九年度毒聲字第一０八八號裁定送臺灣臺中看守所附設勒戒處所觀察、勒
    戒後，認有繼續施用毒品傾向。
二、案經南投縣警察局南投分局報告臺灣臺中地方法院檢察署檢察官偵查起訴。
    理  由
一、訊據被告甲○○於本院審理中對於右揭時、地連續施用第二級毒品安非他命及於
    八十九年二月十二日當天施用第一級毒品海洛因之事實坦承不諱，惟否認其餘施
    用第一級毒品海洛因之犯行；惟查，右揭犯罪事實，業據被告於警訊及偵查中供
    承不諱，而被告經警查獲所採之尿液及台灣台中看守所附設勒戒處所所採之尿液
    ，經送驗結果，亦分別呈有嗎啡及甲基安非他命陽性反應，此有南投縣衛生局尿
    液檢驗單、臺灣臺中看守所濫用藥物尿液檢驗報告各一份附卷可稽，並有海洛因
    十四包（鑑驗後淨重三十一‧二三公克，另包裝重三‧八七公克）及安非他命十
    六包（含袋重約一百零五公克）扣案可資佐證，而扣案之海洛因十四小包，經送
    法務部調查局以化學呈色法及氣相層析質譜儀分析法鑑驗結果，均檢出海洛因成
    份，有該局八十九年三月十四日（八九）陸字第八九一三三二六八號鑑定通知書
    一份在卷可參，是被告確有於右揭時間施用第一級毒品海洛因甚明，被告前揭所
    辯，顯係卸責之詞，洵無足採。本件事證明確，被告右揭施用第一級毒品海洛因
    及第二級毒品安非他命之犯行洵堪認定。
二、又被告前因施用毒品案件，經台灣台中地方法院檢察署檢察官聲請本院以八十八
    年度毒聲字第一六四七號裁定送觀察、勒戒後，認無繼續施用毒品之傾向，由台
    灣台中地方法院檢察署檢察官於八十八年五月三日以八十八年度偵字第四四九八
    號為不起訴處分確定，有臺灣臺中地方法院檢察署刑案資料查註紀錄表、臺灣高
    等法院被告全國前案紀錄表可按，其於五年內再犯毒品危害防制條例第十條之罪
    ，經本院於八十九年二月十三日以八十九年度毒聲字第一０八八號裁定送觀察、
    勒戒後，認有繼續施用毒品之傾向，此有上開裁定、台灣台中看守所八十九年二
    月二十三日（八九）中所太總字第六三０號函所附之有無繼續施用毒品傾向證明
    書乙紙可按，故被告之情符合毒品危害防制條例第二十條第三項之規定，不受同
    條第二項規定之限制，而應逕為有罪判決。
三、查毒品危害防制條例業於八十七年五月二十日經總統公布，並於八十七年五月二
    十二日施行，並分將海洛因、安非他命列為該條例第二條第二項第一款、第二款
    所稱之第一級、第二級毒品。核被告施用海洛因及安非他命之行為，係分別觸犯
    毒品危害防制條例第十條第一項之施用第一級毒品罪及同法條第二項之施用第二
    級毒品罪。又被告持有第一級毒品、第二級毒品之低度行為，分別為施用第一級
    毒品、第二級毒品之高度行為所吸收，均不另論罪。被告先後多次施用第一級毒
    品海洛因、第二級毒品安非他命之犯行，時間緊密，犯罪構成要件相同，顯係基
    於概括之犯意反覆為之，為連續犯，均應依刑法第五十六條之規定論以一罪，並
    加重其刑。至被告所犯上開二罪之間，犯意個別，犯罪構成要件不同，應予分論
    併罰。查被告前曾於八十六年間因毀損、違反麻醉藥品管理條例案件，分別經本
    院判處罪刑，並定應執行有期徒刑一年確定，並於八十七年三月三十一日執行完
    畢，此有台灣台中地方法院檢察署刑案資料查註紀錄表在卷可按，其於五年之內
    再犯有期徒刑以上之本罪，係屬累犯，應依刑法第四十七條之規定遞加重其刑。
    爰審酌被告前有違反麻醉藥品管理條例前科，復因施用毒品經送觀察、勒戒後，
    認無繼續施用毒品之傾向而為不起訴處分，有台灣台中地方法院檢察署刑案資料
    查註紀錄表可按，猶不知悔改，惟其犯行係戕害自身健康而未危及他人之行為，
    及犯後態度等一切情狀，分別量處如主文所示之刑，並就所犯上開二罪合併定其
    應執行之刑，以資懲儆。
四、扣案之海洛因十四包（鑑驗後淨重三十一‧二三公克，另包裝重三‧八七公克）
    及安非他命十六包（含袋重約一百零五公克），均係毒品危害防制條例第二條第
    二項第二款所稱之第二級毒品，不問屬於被告與否，應依毒品危害防制條例第十
    八條第一項前段之規定，併予宣告沒收銷燬。另鑑驗耗用之海洛因，因已滅失，
    自無庸宣告沒收併銷燬之諭知，併此敘明。
據上論斷，應依刑事訴訟法第二百九十九條第一項前段，毒品危害防制條例第十條第
一項、第二項、第二十條第三項、第十八條第一項前段，刑法第十一條前段、第五十
六條、第四十七條、第五十一條第五款，判決如主文。
本案經檢察官李月治到庭執行職務
中      華      民      國      八十九      年      六    月      二    日
                                    臺灣臺中地方法院刑事第四庭
                                        法  官  卓  進  仕
右正本證明與原本無異。
如不服本判決，應於判決送達後十日內向本院提出上訴狀，上訴於臺灣高等法院臺中
分院（須附繕本）。
                                        書記官
中      華      民      國      八十九      年      六    月      二    日
附錄本判決論罪科刑之法條：
毒品危害防制條例第十條第二項：
施用第一級毒品者，處六月以上五年以下有期徒刑。
施用第二級毒品者，處三年以下有期徒刑。


司法院資訊處製作；財團法人民間司法改革基金會備份。
